臺灣高雄地方法院刑事判決　　　　　　　 94年度訴字第639號
公　訴　人　臺灣高雄地方法院檢察署檢察官
被　　　告　甲○○
上列被告違反毒品危害防制條例案件，經檢察官提起公訴（94年
度毒偵字第449 號）及移送併案審理（94年度毒偵字第1453號）
，本院合議庭裁定由受命法官獨任進行簡式審判程序，判決如下
：
    主  文
甲○○連續施用第一級毒品，累犯，處有期徒刑壹年貳月。扣案
海洛因壹小包（淨重零點玖公克，空包裝重零點伍公克）、貳
小包（合計淨重零點玖玖公克，空包裝重零點肆壹公克）；第二
級毒品甲基安非他命伍小包（合計驗前毛重拾柒點肆公克，驗後
毛重拾陸點玖公克）、陸小包（合計驗前毛重伍點肆公克，驗後
毛重伍點公克）；自製玻璃吸食器壹只、自製塑膠吸管鏟子
支，均沒收銷燬之
    事  實
一、甲○○前於民國89年間因違反毒品危害防制條例案件，經本
    院於90年4 月26日以90年度易字第1643號判處有期徒刑4 月
    確定，復於91年間因違反毒品危害防制條例案件，經本院於
    91年9 月12日以91年度訴字第1791號判處有期徒刑8 月，嗣
    經其撤回上訴而確定，前開2 有期徒刑，並經本院以92年聲
    字第483 定應執行刑為有期徒刑10月，其並入監服刑，而於
    92年8 月7 日因徒刑執行完畢出監。又其前因施用毒品案件
    ，由本院以89年度毒聲字第4153號裁定送觀察、勒戒後，認
    無繼續施用毒品之傾向，由臺灣高雄地方法院檢察署（下稱
    高雄地檢署）檢察官於89年6 月1 日以89年度毒偵字第3865
    號不起訴處分確定。其復因施用毒品案件，經觀察、勒戒後
    ，有施用毒品傾向，再經本院以89年毒聲字第9652號裁定送
    強制戒治，嗣於90年8 月2 日停止強制戒治付保護管束而釋
    放出所，並於90年12月11日因保護管束期滿而執行完畢。
二、詎甲○○明知海洛因、甲基安非他命分別業經公告列為毒品
    危害防制條例第2 條第2 項第1 、2 款之第一、二級毒品，
    竟於前開強制戒治執行完畢釋放出所後5 年內，基於施用第
    一、二級毒品之概括犯意，自94年1 月3 日12時許起至同年
    2 月14日15時許止，連續在其高雄縣岡山鎮大同巷21-2號住
    處，平均2 星期施用1 次，每次均以將海洛因及甲基安非他
    命混合後，放入玻璃球內以火燒烤吸食煙霧之方式，連續施
    用海洛因及甲基安非他命多次。
三、嗣為警先於94年1 月7 日零時30分許，在高雄市○○區○○
    路與文強路口前，為警查獲，並自甲○○身上扣得第一級毒
    品海洛因1 小包（淨重0.90公克，空包裝重0.35公克）、第
    二級毒品甲基安非他命5 小包（合計驗前毛重17.4公克，驗
    後毛重16.9公克）、及自製玻璃吸食器1 只、自製塑膠吸管
    鏟子1 支。後於94年2 月15日16時20分許，在高雄縣岡山鎮
    ○○路10巷27弄120-2 號前為警查獲，並扣得第一毒品海洛
    因2 小包（合計淨重0.99公克，空包裝重0.41公克）、第二
    級毒品甲基安非他命6 小包（併案意旨書誤載為5 小包，合
    計驗前毛重5.4 公克，驗後毛重5.3 公克）、自製塑膠吸管
    鏟子2 支，並採尿送驗後，方知上情。
四、案經高雄市政府警察局移請臺灣高雄地方法院檢察署檢察官
    偵查起訴及移送併案審理。
    理  由
壹、程序部分：
    本件被告甲○○所犯為死刑、無期徒刑或最輕本刑為3 年以
    上有期徒刑以外之罪，其於準備程序中就被訴事實為有罪之
    陳述，經法官告知簡式審判程序之旨，並聽取公訴人及被告
    之意見後，依刑事訴訟法第273 條之1 第1 項規定，裁定由
    受命法官獨任進行簡式審判程序，合先敘明。
貳、實體部分：
一、認定犯罪事實所憑之證據：
    上揭犯罪事實，業據被告於本院審理時坦承不諱，且有下列
    證據足可佐證：
  被告於94年1 月7 日、94年2 月15日所採驗之尿液，經分別
    送往高雄市立凱旋醫院及台灣檢驗科技股份有限公司以GC/M
    S 方法（氣相層析/ 質譜儀法）檢驗，結果均確呈第一級毒
    品海洛因代謝後嗎啡及第二級毒品甲基安非他命之陽性反應
    ，此有該醫院94年1 月24日及上開公司94年3 月9 日濫用藥
    物尿液檢驗報告各1 紙在卷可稽（參94年毒偵字第44號卷第
    9 頁、本院卷第74頁）。
  扣案之不明粉末1 小包（淨重0.90公克，空包裝重0.35公克
    ）、2 小包（合計淨重0.99公克，空包裝重0.41公克），經
    送往法務部調查局鑑定，結果確含第一級毒品海洛因成分，
    此有該局94年3 月9 日調科壹字第22 0019251號、94年9 月
    13日調科壹字第220020778 號鑑定通知書2 紙在卷可佐（參
    本院卷第25頁、第77頁）。又扣案之不明晶體5 小包（合計
    驗前毛重17.4公克，驗後毛重16.9公克）、6 小包（合計驗
    前毛重5.4 公克，驗後毛重5.3 公　克），經送請高雄醫學
    大學附設中和紀念醫院檢驗，結果均呈第二級毒品甲基安非
    他命陽性反應，亦有該醫院94年2 月15日報告編號0000-000
    、197 、198 、199 、200 號及94 年7月5 日報告編號0000
    -0000 號檢驗報告6 紙在卷可佐（參94年毒偵字第44號卷第
    17頁第第21頁、本院卷第68頁）。
  又94年1 月7 日扣案之自製玻璃吸食器1 只、自製塑膠吸管
    鏟子1 支，經送請高雄醫學大學附設中和紀念醫院檢驗，結
    果分別呈第二級毒品甲基安非他命之陽性反應、第一級毒品
    毒品海洛因之陽性反應，有該醫院0000-0000 號、0000-000
    0 號之檢驗報告2 紙存卷可參（參本院卷第56頁、第55頁）
    ；至94年2 月15日所扣得之自製塑膠吸管鏟子2 支，經送往
    上開醫院檢驗，其中1 支呈第一級毒品毒品海洛因之陽性反
    應，另1 支則呈第一級毒品毒品海洛因及第二級毒品甲基安
    非他命之陽性反應，亦有該醫院0000-0000 號、0000-0000
    號之檢驗報告2 紙在案卷可佐（參本院卷第65頁、第64頁）
    。綜上，足認被告上開自白確與事實相符，洵堪採為論罪科
    刑之依據。
二、被告前因施用毒品案件，由本院以89年度毒聲字第4153號裁
    定送觀察、勒戒後，認無繼續施用毒品之傾向，由高雄地檢
    署檢察官於89年6 月1 日以89年度毒偵字第3865號不起訴處
    分確定。其復因施用毒品案件，經觀察、勒戒後，有施用毒
    品傾向，再經本院以89年毒聲字第9652號裁定送強制戒治，
    嗣於90年8 月2 日停止強制戒治付保護管束而釋放出所，並
    於90年12月11日因保護管束期滿而執行完畢等情，有臺灣高
    等法院被告前案紀錄表、被告刑案資料查註紀錄表、全國施
    用毒品案件紀錄表各1 份在卷可稽，被告於強制戒治執行完
    畢釋放後，5 年內再為本件施用毒品犯行，自應依法論罪科
    刑。
三、論罪科刑部分：
  (一)按海洛因及甲基安非他命分別係毒品危害防制條例第2 條第
    2 項第1 、2 款所稱之第一、二級毒品，是被告施用海洛因
    之行為，分別係犯該條例第10條第1 、2 項之施用第一、二
    級毒品罪。
  (二)被告持有第一、二級毒品，嗣進而施用之，持有之低度行為
    應為施用之高度行為所吸收，不另論罪。
  (三)被告多次施用第一、二級毒品犯行，時間緊接、手法相同，
    顯係觸犯構成要件相同之罪，為連續犯，應依刑法第56條之
    規定，論以一罪，並加重其刑。
  (四)又被告以將海洛因及甲基安非他命混合後，放入玻璃球內以
    火燒烤吸食煙霧之方式，同時施用第一、二級毒品海洛因、
    甲基安非他命，是被告所犯上開2 罪，係以一行為而觸犯數
    罪名，屬想像競合犯，應依刑法第55條規定，從一重論以連
    續施用第一級毒品罪。公訴意旨認被告所犯上開二罪間，行
    為不同，罪名互殊，犯意各別，應予分論併罰，惟本案並無
    證據證明被告係分別施用第一級毒品海洛因及第二級毒甲基
    安非他命，被告復自承係以上開方式摻雜此2 種毒品同時施
    用（見本院卷第85頁），是尚難認被告施用此2 種毒品係以
    2 次不同之行為而分別施用，公訴人就該部分，容有誤會，
    應予敘明。
  (五)被告曾因施用毒品案件，經本院於89年6 月27日以89年度易
    字第1819號刑事判決判處有期徒刑8 月並確定在案，嗣其入
    監服刑，而於91年5 月3 日縮短刑期執行完畢出獄等情，有
    刑案資料查註紀錄表及臺灣高等法院被告前案紀錄表各1 份
    附卷可稽。詎其於前開有期徒刑執行完畢後5 年內，復犯本
    案有期徒刑以上之罪，為累犯，應依刑法第47條之規定，加
    重其刑，並遞加重之。
  (六)移送併辦意旨（即高雄地檢署94年度毒偵字第1453號）略以
    ：被告於93年5 月某日起至94年2 月15日15時許止，在前開
    住處連續施用第一、二級毒品數次。其中93年12月30日起至
    94年2 月15日15時許之犯行，雖未經起訴，惟與起訴部分具
    有連續犯之裁判上一罪關係，為起訴效力所及，依審判不可
    分之原則，本院自應併予審究，附此敘明。
  (七)又案件曾經判決確定者，應諭知免訴之判決，刑事訴訟法第
    302 條第1 款定有明文，且此項原則關於實質上一罪或裁判
    上一罪均有其適用，連續犯係裁判上一罪，其一部分犯罪事
    實曾經判決確定者，其效力當然及於全部，故檢察官復將其
    他部分重行起訴，亦應諭知免訴之判決（最高法院49年台非
    字第20號判例參照）。經查，被告前曾於93年8 月19日9 時
    30分許回溯48小時內起至同年10月7 日18許止，連續在高雄
    縣岡山鎮壽天里大同巷21之2 號住處，施用第一級毒品海洛
    因多次，其所涉犯毒品危害防制條例第10條第1 項之施用第
    一級毒品罪嫌，業經本院於93年12月29日以93年度訴字第
    3131號刑事判決判處有期徒刑10月，嗣經確定，有該刑事判
    決書（見94年度毒偵字第449 號卷第33頁）、臺灣高雄地方
    法院檢察署刑案資料查註紀錄表及臺灣高等法院被告前案紀
    錄表各1 份在卷足憑。該確定判決之施用海洛因之時間與本
    件併辦部分被告自93年5 月間起至同年12月29日止施用海洛
    因之時間相近，並有所重疊，且所犯又係構成要件相同之行
    為，自屬連續犯之裁判上一罪關係，依上開說明，此部分起
    訴之事實應為該確定判決效力所及，本應就此部分為免訴之
    諭知，惟因併辦意旨認此部分與前開論罪之施用第一級毒品
    海洛因部分，有連續犯之裁判上一罪關係，爰不另為免訴之
    諭知，附此敘明。
  (八)爰審酌被告前已因施用毒品案件經觀察、勒戒及強制戒治，
    並因此經判處有期徒刑10月確定，本應徹底戒除毒癮，不料
    其竟仍繼續施用毒品，已如上述，顯見其並無戒除毒害之決
    心，本不宜寬貸，惟考量其犯後坦承犯行，施用毒品乃自戕
    一己之身體健康，並具有病患性人格之特質，行為本身對社
    會所造成之危害並非直接、巨大，並審酌其施用之次數、期
    間等一切情狀，量處如主文所示之刑，以資懲儆。
四、沒收部分：
  (一)末按查獲之第一、二級毒品及專供製造或施用第一、二級毒
    品之器具，不問屬於犯人與否，均沒收銷燬之，毒品危害防
    制條例第18條第1 項前段定有明文。
  (二)查扣案之不明粉末1 小包（淨重0.90公克，空包裝重0.35公
    克）、2 小包（合計淨重0.99公克，空包裝重0.41公克），
    均確含第一級毒品海洛因成分；另扣案之不明晶體5 小包（
    合計驗前毛重17.4公克　，驗後毛重16.9公克）、6 小包（
    合計驗前毛重5.4 公克，驗後毛重5.3 公　克），亦均呈第
    二級毒品甲基安非他命陽性反應，均業如上述，且該包裝袋
    因與其內之毒品業已無法析離，應將之同視為第一級毒品，
    從而不問屬於犯人與否，爰併依上開規定宣告沒收銷燬之；
    而鑑驗所耗損之毒品，既已費失，自無庸宣告沒收銷燬。
  (三)另扣案之自製玻璃吸食器1 只、自製塑膠吸管鏟子1 支、自
    製塑膠吸管鏟子2 支，分別呈第一、二級毒品陽性反應，亦
    均如上述，顯見此等物品與第一級毒品海洛因無法析離，自
    應視同第一、二級毒品海洛因、甲基安非他命，併依前揭規
    定宣告沒收銷燬之。
據上論斷，應依刑事訴訟法第273 條之1 第1 項、第284 條之1
、第299 條第1 項前段，毒品危害防制條例第10條第1 項、第18
條第1 項前段，刑法第11條、第56條、第55條、第47條，判決如
主文。
本案經檢察官乙○○到庭執行職務
中　　華　　民　　國　　94　　年　　10　　月　　31　　日
                  刑事第八庭      法　官  李育信
以上正本證明與原本無異。
如不服本判決，應於收受送達後10日內向本院提出上訴書狀。
中　　華　　民　　國　　94　　年　　10　　月　　31　　日
 　　　　　　　　　　　　　       書記官  洪生輝
附錄本案論罪科刑法條：
毒品危害防制條例第10條第1項
施用第一級毒品者，處6月以上5年以下有期徒刑。
